【裁判字號】    97,易,12
【裁判日期】    970409
【裁判案由】    竊盜等
【裁判全文】
臺灣花蓮地方法院刑事判決               97年度易字第12號
公  訴  人  臺灣花蓮地方法院檢察署檢察官
被      告  丙○○
上列被告因竊盜等案件，經檢察官提起公訴（96年度偵字第3820
、3849、4133號），本院判決如下：
    主  文
丙○○犯幫助詐欺取財罪，累犯，處有期徒刑肆月，如易科罰金
，以新台幣壹仟元折算壹日。
丙○○被訴加重竊盜罪部分，公訴不受理。
    事實及理由
一、丙○○曾因竊盜案件，分別經本院 94年度易字第103號及台
    灣高等法院花蓮分院94年度上訴字第2號判決判處有期徒刑7
    月、6月確定，嗣經本院94年度聲字第405號裁定應執行有期
    徒刑1年，甫於民國95年6月18日縮刑期滿執行完畢。詎仍不
    知悔改，基於幫助詐欺取財之犯意，於96年6月21日起至7月
    9日間某日，將其開立之中華郵政股份有限公司太昌郵局（
    下簡稱郵局）帳號00000000000000帳戶存摺、金融卡、密碼
    ，交付予成年之詐騙集團成員「王仔」使用，嗣該詐騙集團
    成員於96年7月9日，以電話向己○○、戊○○佯稱係其鄰居
    、親戚，有急用需要借款，使己○○、戊○○均陷於錯誤，
    分別匯入新台幣（下同） 3萬、5萬3千元至丙○○之郵局帳
    戶。
二、案經被害人己○○、戊○○訴由花蓮縣警察局吉安分局報告
    台灣花蓮地方法院檢察署檢察官偵查起訴。
三、上開事實，有被告於本院審理時之自白、證人己○○、戊○○於警局之證詞（證人之警詢證詞，雖為審判外之陳述，然
    經被告同意作為證據，且本院審酌作成時之情況亦無不適當
    之情形，是依刑事訴訟法第159條之5之規定，均有證據能力
    ）及被告郵局帳戶之開戶資料及交易明細各乙份附於花蓮縣
    警察局吉安分局吉警偵字第0968002446號卷第13- 17頁可證
    ，足認被告之自白與事實相符，本件幫助詐欺犯行事證明確
    ，應予依法論科。
四、核被告丙○○所為，係犯刑法第30條第 1項、第339條第1項
    之幫助詐欺罪。被告有如事實欄所載之竊盜前科，甫於 5年
    內執行有期徒刑完畢，有台灣高等法院被告前案紀錄表乙份
    可參，其於 5年內故意犯本件幫助詐欺取財犯行，為累犯，
    應依刑法第47條第 1項之規定加重其刑。又被告係對正犯資
    以助力，其本身並未參與詐欺取財犯罪構成要件之行為，為
    幫助犯，應依同法第30條第 2項之規定，減輕其刑，並依法
    先加後減之。爰審酌被告提供郵局帳戶，供他人犯詐欺取財
    罪使用，造成檢警偵查困難，幕後犯罪者逍遙法外，致此類
    詐欺犯罪手法層出不窮，危害交易秩序及社會治安，暨其原
    於警詢、偵查及本院準備程序時，均否認犯行，辯稱存摺、
    提款卡係其胞弟丁○○借走云云，企圖嫁禍胞弟，誤導偵查
    方向，惟於審理時尚知懸崖勒馬，坦承犯行，已知悔悟之態
    度等一切情狀，酌處如主文所示之刑，並諭知易科罰金之折
    算標準。至郵局存摺、提款卡既已交付詐欺集團使用，且未
    扣案，並無證據證明現仍存在，為免將來執行困難，爰不予
    宣告沒收。
五、公訴意旨另以：被告丙○○意圖為自己不法之所有，於96年
    8月23日 18時20分之夜間，以徒手搬動鋁製鐵門，致鐵門出
    軌後扳開之方式逾越門扇，侵入花蓮市○○里○○路○段736
    號之乙○住宅內，竊取乙○所有置於冰箱內之剝皮辣椒、沙
    拉1包及瓷碗1個後逃逸，涉犯刑法第321條第1項第1、2款之
    加重竊盜罪嫌。經查：乙○為被告之伯父，業據證人乙○到
    庭證述明確，屬三親等之血親，依刑法第324條第2項之規定
    ，親屬間竊盜須告訴乃論，而證人乙○到庭以言詞撤回告訴
    ，有審判筆錄可證，是此部分加重竊盜犯嫌，應依刑事訴訟
    法第303條第3款之規定，為不受理之諭知。
據上論斷，應依刑事訴訟法第299條第1項前段、刑事訴訟法第30
3條第3款，刑法第30條第1項前段、第2項、第339條第1項、第47
條第1項、第41條第1項前段，刑法施行法第1條之1，判決如主文
。
本案經檢察官甲○○到庭執行職務。
中    華    民    國    97    年    4     月    9     日
                  刑事第一庭  審判長法官  張健河
                                  法  官  湯國杰
                                  法  官  蕭一弘
上列正本證明與原本無異。
如對本判決不服，應於送達後10日內，向本院提出上訴狀（上訴
狀應記載具體上訴理由並應抄附繕本）告訴人或被害人如對於本
判決不服者，應具備理由請求檢察官上訴，其上訴期間之計算係
以檢察官收受判決正本之日期為準。
中    華    民    國    97    年    4     月    10    日
                                   書記官
附錄本判決論罪之法律條文：
中華民國刑法第339條第1項：
意圖為自己或第三人不法之所有，以詐術使人將本人或第三人
之物交付者，處5年以下有期徒刑、拘役或科或併科1千元以下罰
金。


司法院資訊處製作；財團法人民間司法改革基金會備份。
